臺灣高雄地方法院刑事判決 　　　　　　　 96年度訴字第505號
公　訴　人　臺灣高雄地方法院檢察署檢察官
被　　　告　乙○○
　　　　　　　　　　另案在東成.
　　　　　　　　　　現於寄押於臺灣高雄第二監獄
上列被告因毒品危害防制條例案件，經檢察官提起公訴（96年度
毒偵字第73號），及移送併辦 (95年毒偵字第7547號)， 被告為
有罪之陳述，本院合議庭裁定適用簡式審判程序，判決如下：
    主  文
乙○○施用第一級毒品，累犯，處有期徒刑玖月。
    事  實
一、乙○○前因施用毒品案件，經本院裁定送觀察、勒戒後，認
    有繼續施用毒品之傾向，由本院裁定令入戒治處所施以強制
    戒治，嗣經裁定停止強制戒治，於92年2 月10日停止其處分
    出監，所餘期間付保護管束，並於同年8 月29日保護管束期
    滿，未經撤銷保護管束而執行完畢。詎其仍不知悔改，於上
    開強制戒治執行完畢釋放後5 年內，又基於施用第一級毒品
    海洛因之單一犯意，自95年7 月初某日起至同年月24日晚上
    七、八點止，以每隔四、五天施用一次之頻率，在其高雄市
    前鎮區○○○街182 號之住處，以將海洛因摻入香煙方式施
    用海洛因多次；嗣於95年7 月25日上午9 時40分許，在高雄
    市○○區○○路與民權路口處，因形跡可疑經警攔查，並得
    其同意採尿送驗，呈嗎啡陽性反應而查悉上情。
二、案經高雄市政府警察局苓雅分局先後報告台灣高雄地方法院
    檢察署檢察官偵查起訴暨移送併辦。
    理  由
一、本件被告所犯係死刑、無期徒刑、最輕本刑為3 年以上有期
    徒刑以外之罪，其於準備程序就前揭被訴事實為有罪之陳述
    ，經受命法官告知簡式審判程序之旨，並聽取其與公訴人之
    意見後，本院認無不得或不宜改依簡式審判程序進行之處，
    爰依刑事訴訟法第273 條之1 第1 項、第284 條之1 ，裁定
    由受命法官獨任進行簡式審判程序，合先敘明。
二、訊據被告對上揭事實，業已坦承不諱，且被告為警查獲時，
    所採集之尿液經送驗結果，均呈嗎啡陽性反應，有尿液採證
    代碼對照表、高雄市立凱旋醫院濫用尿液檢驗報告各1 份在
    卷可稽。而海洛因施用入人體後，迅速水解轉變成嗎啡，再
    循嗎啡之代謝途徑，排出體外，已據行政院衛生署藥物食品
    檢驗局81藥檢壹字第00 6431 號函說明綦詳。是被告自白核
    與事實相符，洵堪採信，其施用第一級毒品海洛因犯行，堪
    可認定。
三、被告前因施用毒品案件，經本院裁定送觀察、勒戒後，認有
    繼續施用毒品之傾向，由本院裁定令入戒治處所施以強制戒
    治，嗣經裁定停止強制戒治，於92年2 月10日停止其處分出
    監，所餘期間付保護管束，並於同年8 月29日保護管束期滿
    ，未經撤銷保護管束而執行完畢等情，有臺灣高等法院被告
    前案紀錄表1 份在卷足參，其於強制戒治執行完畢釋放後，
    5 年內再犯本件施用毒品罪行，核符毒品危害防制條例第23
    條第2 項規定，依法應予論科。
四、核被告所為，係犯毒品危害防制條例第10條第1 項之施用第
    一級毒品罪。其持有海洛因之低度行為應為施用之高度行為
    所吸收，不另論罪。被告上開施用海洛因之行為雖有多次，
    然按毒品危害防制條例第10條之施用毒品罪，具有成癮之病
    患人格特質，構成要件本質上含有「習慣性」反覆為同一施
    用行為之意涵（學理上稱為「集合犯」），本件被告自95年
    7 月初某日起至同年月24日止，在同一地點施用海洛因，且
    其施用海洛因約為四、五天一次之習慣性頻率，足認其確有
    施用毒品之犯罪倚賴性，而係基於單一概括犯意，於密切時
    、地反覆延續實行施用第一級毒品之犯罪，復參酌其所侵害
    之法益既為同一，將其評價為一罪，對其法益已足充分保護
    ，自應論以實質上一罪，較為合理適當。又被告自95年7 月
    初某日起施用海洛因，係在刑法於同年7 月1 日施行後，應
    逕行適用新法而無比較新舊法之問題。再者，被告自95 年7
    月初至同年7 月23日間施用一級毒品犯行 (即被告自白部分
    )， 雖未據起訴，惟與起訴經論罪科刑部分 (即同年7 月24
    日施用第一級毒品部分)， 有集合犯之實質上一罪關係，為
    起訴效力所及；而移送併辦部分，亦未據起訴，然其被告及
    犯罪事實與本案俱屬相同，應係事實上同一案件，本院均得
    併予審理，附此敘明。被告前因違反毒品危害防制條例案件
    ，經本院判處有期徒刑1 年確定，並於93年9 月15日縮短刑
    期執畢出監，有臺灣高等法院被告前案紀錄表各1 份附卷可
    稽，其於前開有期徒刑執行完畢後5 年內，故意再犯本件有
    期徒刑以上之罪，應依刑法第47條第1 項之規定論以累犯，
    並加重其刑。爰審酌被告前已數次因施用毒品案件經觀察、
    勒戒、強制戒治，猶未徹底戒除毒癮，足認其並無戒除毒品
    之決心，本不宜寬貸，惟念其犯後坦承犯行，且施用毒品乃
    自戕一己之身體健康，並具有病患性人格之特質，其行為本
    身對社會所造成之危害並非直接、鉅大等一切情狀，量處如
    主文所示之刑，以資懲儆。
五、末以，被告前於95年2 月6 日在高雄市前鎮區某朋友處，因
    施用第一級毒品海洛因1 次，經台灣高雄地方法院檢察署檢
    察官偵查起訴，並經本院95年訴字第2084號判決有期徒刑1
    年，於同年11月24日宣示判決，同年12月8 日判決確定在案
    (下 稱前案)。 被告前案施用海洛因犯行，發生於刑法施行
    前，且自95年2 月6 日施用後，已戒除毒癮，然嗣因意志不
    堅，自同年7 月初起復犯本件施用海洛因犯行，業據其於本
    院審理中供述明確 (見本院卷第55頁)， 被告前案施用毒品
    犯行與本案，時間相距已有5 月餘、且施用地間不同，難認
    為有集合犯之實質上一罪關係，從而，本件自非前案既判力
    效力範圍所及，併此明。
據上論斷，應依刑事訴訟法第273 條之1 第1 項、第284 條之1
、第299 條第1 項前段，毒品危害防制條例第10條第1 項，刑法
第11條前段、第47條第1 項，判決如主文。
本案經檢察官甲○○到庭執行職務
中　　華　　民　　國　　96　　年　　3 　　月　　23　　日
                  刑事第五庭    法  官  張金柱
上正本證明與原本無異
如不服本判決，應於判決送達後10日內，向本院提出上訴狀。
（須附繕本）
中　　華　　民　　國　　96　　年　　3 　　月　　23　　日
                                書記官  莊正彬
附錄本案判決論罪科刑法條：
毒品危害防制條例第10條
施用第一級毒品者，處6月以上5年以下有期徒刑。
